【裁判字號】    98,訴,1715
【裁判日期】    980731
【裁判案由】    毒品危害防制條例
【裁判全文】
臺灣板橋地方法院刑事判決              98年度訴字第1715號
公  訴  人  臺灣板橋地方法院檢察署檢察官
被      告  甲○○
                    （另案在臺灣臺北監獄臺北分監執行中）
上列被告因毒品危害防制條例案件，經檢察官提起公訴（98年度
毒偵字第2333號），被告於準備程序就被訴事實為有罪之陳述，
本院合議庭裁定由受命法官改依簡式審判程序獨任審理，判決如
下：
    主  文
甲○○施用第一級毒品，處有期徒刑陸月，如易科罰金以新臺幣
壹仟元折算壹日，扣案海洛因壹包（驗餘淨重零點壹伍貳肆公克
）沒收銷燬之；又施用第二級毒品，處有期徒刑貳月，如易科罰
金以新臺幣壹仟元折算壹日。應執行有期徒刑柒月，如易科罰金
以新臺幣壹仟元折算壹日，扣案海洛因壹包（驗餘淨重零點壹伍
貳肆公克）沒收銷燬之。
    事  實
一、甲○○前因施用毒品案件，經本院以96年度毒聲字第903 號
    裁定令入勒戒處所施以觀察、勒戒，因認有繼續施用毒品傾
    向，再經本院以96年度毒聲字第1303號裁定送強制戒治，而
    於民國97年3 月17日執行完畢釋放出所。詎猶不知悛悔，竟
    又分別基於施用第一級毒品海洛因、第二級毒品甲基安非他
    命之犯意，於98年3 月16日20時許，在其位於桃園縣龜山鄉
    ○○路○ 段50巷10弄4 號之3 住處內，分別以將海洛因粉末
    摻水置入針筒中注射進入體內，及將甲基安非他命置入玻璃
    球吸食器內燒烤吸取其煙氣之方式，各施用海洛因與甲基安
    非他命1 次。嗣經警於翌（17）日14時許，在臺北縣新莊市
    ○○路與自立街口為警攔停盤查，並於其身上查扣海洛因1
    包，後再經其同意採集尿液送驗，結果確呈海洛因代謝物可
    待因、嗎啡類、安非他命、甲基安非他命陽性反應。
二、案經臺北縣政府警察局新莊分局報告臺灣板橋地方法院檢察
    署檢察官偵查起訴。
    理  由
一、本案被告甲○○所犯係死刑、無期徒刑、最輕本刑為三年以
    上有期徒刑以外之罪，且非高等法院管轄之第一審案件，其
    於準備程序中就被訴事實為有罪之陳述，經本院告知簡式審
    判程序之旨，並聽取公訴人、被告之意見後，經合議庭裁定
    由受命法官獨任進行簡式審判程序，合先敘明。
二、訊據被告對於在上揭時、地施用海洛因、甲基安非他命之犯
    行均坦承不諱，復有前開扣案並經交通部民用航空局航空醫
    務中心以98年4 月3 日航藥鑑字第0981708 號毒品鑑定書確
    認之海洛因1 包（驗餘淨重0.1524公克）可為佐證，而被告
    為警查獲後所採得之尿液，經送驗結果，確實呈現海洛因代
    謝物可待因、嗎啡類、安非他命、甲基安非他命陽性反應，
    此亦有卷附臺灣檢驗科技股份有限公司98年4 月3 日之報告
    編號UL/2009/30572 號濫用藥物檢驗報告乙紙附卷足稽，可
    證被告前開出於任意性之自白確與事實相符。查被告前即曾
    因施用毒品案件經送觀察、勒戒與強制戒治，於97年3 月17
    日始執行完畢，此有臺灣高等法院被告前案紀錄表附卷足稽
    ，其於5 年內再為本案施用毒品之行為，事證明確，其犯行
    洵堪認定，應依法追訴處罰並予論科。
三、核被告所為，係犯毒品危害防制條例第10條第1 項施用第一
    級毒品罪、第10條第2 項施用第二級毒品罪。其施用前後持
    有海洛因，與施用前持有甲基安非他命之低度行為，應為施
    用毒品之高度行為所吸收，均不另論罪。被告所犯上揭施用
    第一級毒品、第二級毒品罪，犯意各別、行為互殊、罪名有
    異，應予分論併罰。至被告雖於96年間因犯竊盜案件，經本
    院判處有期徒刑8 月，嗣經減刑為有期徒刑4 月確定；復再
    犯竊盜案件，又經本院判處有期徒刑8 月，減為有期徒刑4
    月確定，上開2 罪先經定應執行有期徒刑7 月，執行至97年
    10月16日出監，然其前即曾於95年間因犯詐欺案件，後方經
    本院判處有期徒刑4 月，減為有期徒刑2 月確定，上述3 罪
    嗣後乃更定執行刑為有期徒刑9 月確定，與其另於97、98年
    間2 度竊盜，經本院及臺灣桃園地方法院先後判處有期徒刑
    5 月、6 月確定之案件部分，再行接續執行迄今，凡此觀諸
    前開被告前案紀錄表即明，是其所犯本案自不構成累犯，檢
    察官就此所認容有誤會，併此敘明。
四、爰審酌被告前已因施用毒品犯行經觀察、勒戒與強制戒治執
    行完畢，仍不思悔改，無法完全斷絕施用毒品惡習，然亦念
    及其施用毒品頻率非高，且此本屬自我戕害行為，對社會直
    接危害性並不甚大，又其於犯罪後已能坦承犯行，態度可謂
    良好等一切情狀，分別量處如主文所示之刑。而按司法院釋
    字第662 號解釋：「中華民國94年2 月2 日修正公布之現行
    刑法第41條第2 項，關於數罪併罰，數宣告刑均得易科罰金
    ，而定執行刑之刑逾6 個月者，排除適用同條第1 項得易科
    罰金之規定部分，與憲法第23條規定有違，並與本院釋字第
    366 號解釋意旨不符，應自本解釋公布之日起失其效力。」
    故對於數罪併罰，數宣告刑均得易科罰金，而定應執行刑超
    過6 個月之案件，依司法院釋字第366 號、662 號解釋意旨
    ，仍得易科罰金。本案被告所犯前開2 罪之宣告刑均得易科
    罰金，縱所定應執行之刑超過有期徒刑6 月，揆諸上開解釋
    意旨，仍應先分別諭知易科罰金折算標準，再於定其應執行
    之刑後，諭知易科罰金之折算標準，以資懲儆。
五、扣案海洛因1 包（驗餘淨重0.1524公克），為被告持有供施
    用之第一級毒品，而海洛因本為細微粉末，部分已沾附於包
    裝袋上，若欲完全析離，雖非不可能，但此舉對毒品危害防
    制政策之施行，並無特殊助益，且徒費執行之成本，故均併
    依毒品危害防制條例第18條第1 項前段規定宣告沒收銷燬之
    ，以符執行之實際。
據上論斷，應依刑事訴訟法第273 條之1 第1 項、第299 條第1
項前段，毒品危害防制條例第10條第1 項、第2 項、第18條第1
項前段，刑法第11條前段、第41條第1 項前段、第51條第5 款，
判決如主文。
本案經檢察官蘇振文到庭執行職務。
中    華    民    國    98    年    7     月    31    日
                  刑事第五庭  法  官  盧軍傑
上列正本證明與原本無異。
如不服本判決，應於判決送達後10日內敘明上訴理由，向本院提
出上訴狀 (應附繕本) ，上訴於臺灣高等法院。其未敘述上訴理
由者，應於上訴期間屆滿後20日內向本院補提理由書「切勿逕送
上級法院」。
                              書記官  周玉茹
中    華    民    國    98    年    7     月    31    日
附錄本案論罪科刑法條全文：
毒品危害防制條例第10條
施用第一級毒品者，處6月以上5年以下有期徒刑。
施用第二級毒品者，處3年以下有期徒刑。


司法院資訊處製作；財團法人民間司法改革基金會備份。
